

### **PERFIL**

Profesional con 25 años de experiencia en labores administrativas, gestionando documental y operativamente las necesidades de los distintos actores de la cadena logística del Puerto de Valparaíso. Lo anterior requería permanentemente de trabajo en equipos ya sea dirigiendo o formando parte de éstos.

De formación en programación computacional, con el fin de desarrollar mi carrera y actualizar mis conocimientos participé en el programa de capacitación "Mil Programadores" el cual aprobé además de obtener la certificación SFIA. En este curso pude profundizar mis conocimientos en JAVA y sentencias SQL.

Destaca mi buena disposición y adaptación a los procesos de cambios, así como mí orientación a la obtención de resultados eficientes.

#### **CONTACTO**

TELÉFONO: +56 9 8165 2327

SITIO WEB:

https://stzupa.github.io/cv/

CORREO ELECTRÓNICO: steranz@gmail.com

# **AFICIONES**

Plastimodelismo Trabajos manuales

# SERGIO TERÁN ZAMORA

Programador de Aplicaciones de Software

# **EDUCACIÓN**

#### **Mil Programadores**

2017 - 2018

Curso de programación basado el Java, certificación SFIA.

#### Instituto Ignacio Domeyko

1998 - 2000

Aprobados 5 semestres, práctica sin realizar. Incompleto.

## **EXPERIENCIA LABORAL**

Emporchi – mecánico, funcionario, supervisor, jefe de turno 1988 - 2014

Comencé como mecánico pasando luego por varios puestos administrativos. Terminé como Supervisor de la unidad de Logística. Labores administrativas de gestión y control.

# Inverzal – administrativo.

2015 - 2018

Control de combustible, labores administrativas.

#### **CONOCIMIENTOS**

- Java
- MySqL
- Html
- CSS
- Javascript
- PHP